【裁判字號】    98,交聲,4616
【裁判日期】    990224
【裁判案由】    交管條例聲異
【裁判全文】
臺灣板橋地方法院交通事件裁定        98年度交聲字第4616號
原處分機關  交通部公路總局臺北區監理所板橋監理站
異  議  人
即受處分人  甲○○
上列受處分人因違反道路交通管理處罰條例事件，對於交通部公
路總局臺北區監理所板橋監理站中華民國98年12月21日所為之處
分（原處分案號：板監裁字第裁41-C00000000號），聲明異議，
本院裁定如下：
    主  文
異議駁回。
    理  由
一、按道路交通管理處罰條例所稱之汽車，包括機器腳踏車，道
    路交通安全規則第2 條第1 項第1 款及道路交通管理處罰條
    例第3 條第8 款均有明定。次按汽車駕駛人，駕駛汽車經測
    試檢定有酒精濃度超過規定標準之情形者，處新臺幣（下同
    ）一萬五千元以上六萬元以下罰鍰，並當場移置保管該汽車
    及吊扣其駕駛執照一年，並應接受道路交通安全講習；汽車
    駕駛人有飲用酒類或其他類似物後其吐氣所含酒精濃度超過
    每公升0.25毫克者，不得駕車，道路交通管理處罰條例第35
    條第1 項第1 款、第24條第1 項第2 款、道路交通安全規則
    第114 條第2 款分別定有明文。
二、本件異議人即受處分人甲○○於民國98年10月30日凌晨1 時
    53分許，騎乘車牌號碼LJ2-625 號重型機車，在臺北縣板橋
    市○○街40號前，因酒後駕車經測試檢定有酒精濃度超過規
    定標準（每公升0.69毫克）之違規事實，經臺北縣政府警察
    局海山分局新海派出所警員以受處分人騎乘機車有違反前揭
    道路交通管理處罰條例第35條第1 項第1 款規定之行為當場
    製單舉發，嗣受處分人於98年12月21日向原處分機關到案接
    受裁罰，原處分機關乃依道路交通管理處罰條例第35條第1
    項第1 款、第24條第1 項第2 款規定，裁處罰鍰四萬五千元
    （業於98年12月21日繳納），吊扣駕駛執照十二個月，並應
    參加道路交通安全講習。
三、異議人甲○○提出聲明異議狀固不否認於上揭時間確有於飲
    用酒類後騎乘車牌號碼LJ2-625 號重型機車，在上述路段為
    警攔停稽查實施酒精測試之事實，惟辯稱：伊年歲已大，工
    作不固定，又是初犯，請從輕處罰云云，並提出臺灣板橋地
    方法院檢察署98年12月14日板檢慎申98緩2990字第164885號
    函、臺灣板橋地方法院檢察署檢察官執行緩起訴處分命令通
    知書及附表、國庫機關專戶存款收款書等為證。然查：(一)異
    議人於聲明異議狀中並未否認於前揭時、地有騎乘機車經攔
    停稽查測試檢定其吐氣所含酒精濃度達每公升0.69毫克超過
    標準之違規事實，而無任何爭執事項，又有臺北縣政府警察
    局舉發違反道路交通管理事件通知單、酒精測定值單附卷可
    稽，其有上述違規行為已可認定。(二)按「一行為同時觸犯刑
    事法律及違反行政法上義務規定者，依刑事法律處罰之。但
    其行為應處以其他種類行政罰或得沒入之物而未經法院宣告
    沒收者，亦得裁處之。前項行為如經不起訴處分或無罪、免
    訴、不受理、不付審理之裁判確定者，得依行政法上義務規
    定裁處之。」行政罰法第26條雖定有明文，惟緩起訴處分者
    乃附條件的不起訴處分，亦即是不起訴處分的一種，此觀諸
    刑事訴訟法第256 條規定自明，既為不起訴即依不起訴處理
    。檢察官為緩起訴處分時依刑事訴訟法第253 條之2 第1 項
    規定對被告所為之指示及課予之負擔，係一種特殊的處遇措
    施，並非刑罰。因此，刑事案件經檢察官為緩起訴處分確定
    後（非緩起訴期間屆滿），宜視同不起訴處分確定，依行政
    罰法第26條第2 項規定，得依違反行政法上義務規定裁處之
    （最高行政法院97年度裁字第86號裁定、臺北高等行政法院
    98年度訴字第397 號判決、臺中高等行政法院98年度簡字第
    45號判決意旨可資參照）。從而，原處分機關基於違規事實
    之認定，依道路交通管理處罰條例第35條第1 項第1 款、第
    24條第1 項第2 款、違反道路交通管理事件統一裁罰基準表
    規定，裁處罰鍰四萬五千元，吊扣駕駛執照十二個月，並應
    參加道路交通安全講習，核無違誤。本件異議人所為前開情
    詞，殊無可採，其聲明異議為無理由，應予駁回。
據上論斷，應依道路交通案件處理辦法第19條，裁定如主文。
中    華    民    國    99    年    2     月    24    日
                  交通法庭    法  官  張江澤
以上正本證明與原本無異。
如不服本裁定，應於送達後5日內，向本院提出抗告狀。
                              書記官  梁宜庭
中    華    民    國    99    年    2     月    25    日

司法院資訊處製作；財團法人民間司法改革基金會備份。
